Inventaris van de archieven van de Opperhoutvesterij, 1814-1856
Nationaal Archief, Den Haag
- Beleidsadministratie, I.
  - Buiten het verbaal gehouden stukken, H
    - Uitvoering van de wetten op de Jacht en Visserij., 3
      - Regelingen t.a.v. de door de Koning voor zich gereserveerde Jachten., b
        - Resolutiën en beschikkingen met daartoe behorende ingekomen stukken, betreffende de door particulieren gevraagde permissiën om te jagen en te vissen in de voor de Souvereinen Vorst gereserveerde jacht van het Loo, alsmede enige bescheiden inzake het toezicht en de directie van de jacht aldaar, 8 aug. 1842 - 13 nov. 1849; 1767
        - Overeenkomsten, rapporten en andere bescheiden betreffende het jachtrecht van bezitters van jachtgerechtigde goederen in de door de Souvereinen Vorst bij besluit van 5 aug. 1814 voor zich gereserveerde jachten, alsmede vergunningen aan andere personen om daarin te jagen, 1815-1841; 1768-1769
          - te Naaldwijk,sept. 1819 - 1835, 1768
          - te Borculo, Bredevoort en Lichtenvoorde,juli 1815 - juni 1841, 1769
        - Adviezen van de advocaat-consulent en raad-adviseur Malecotius, op en met de aan hem gerenvoyeerde ingekomen stukken aangaande de regeling van de uitoefening der jacht door eigenaars van jachtgerechtigde goederen, en de burgers van Groenlo in de door de Souvereinen Vorst voor zich gereserveerde jacht te Borculo, Bredevoort en Lichtenvoorde, 19 mrt 1842 - 15 mrt 1850; 1770
        - Commissie voor den advocaat-consulent en andere stukken betreffende een regeling, in overleg met de eigenaars van jachtgerechtigde goederen, op de uitoefening van de koppeljacht in de Lijmers (Bijlandse Waard), door den Koning bij besluit van 29 sept. nr. 38 voor zich gereserveerd, febr. 1828 - nov. 1840; 1771
        - Beschikkingen van de "Opperhoutvester op ingekomen verzoeken, om in gereserveerde jachten van de Koning te mogen jagen, 10 apr. 1850 - 9 sept. 1851; 1772-1773
          - 10 apr. 1850 - 9 sept. 1850, 1772
          - 10 sept. 1850 - 3 jan. 1852, 1773
        - Bijlagen van een algemeen verslag van de raad-adviseur Malecotius, betreffende het jachtwezen in de domeinheerlijkheden Borculo, Bredevoort en Lichtenvoorde. In duplo: orgineelen en copieën., 1850; 1774
          Exhib. 27 mei 1850, no. 143.
        - Particuliere correspondentie over het schieten van wild: o.a. herten in de Koekamp te 's-Gravenhage, ten behoeve van het Hof aldaar en op het Loo, 9 dec. 1825 - 8 sept. 1833; 1775
        - Ingekomen missiven betreffende de jacht te Soestdijk, 22 mrt 1814 - 21 nov. 1815; 1776
      - Uitroeiing van schadelijk gedierte., c
        - Rapporten van den advocaat-consulent, voordrachten aan de Koning, missiven van Dijkgraaf en Hoogheemraden van Rijnland en van andere personen, betreffende de uitroeiing van Konijnen en ander schadelijk gedierte in de zeeweringen van Holland, op gronden van het domein en van particulieren, 3 sept. 1814 - 6 okt. 1841; 1777-1780
          - 3 sept. 1814 - 5 sept. 1825, 1777
          - 30 aug. 1826 - 7 nov. 1828, 1778
          - 22 jan. 1829 - 19 dec. 1834, 1779
          - 11 febr. 1835 - 6 okt. 1841, 1780
        - Rapporten aan den Koning, ingekomen Kon. besluiten en aàviezen van den advocaat-consulent aangaande de benoeming en bevoegdheden van de in jan. 1829 ingestelde commissie van gemeenschappelijk toezicht op de uitroeiing der konijnen, 14 mrt 1828 - 21 mei 1840; 1781
        - Staten van gedood schadelijk gedierte, ingezonden door de houtvesters, febr. 1849 - mrt 1850; 1782-1784
          - 5 febr. 1849 - 24 mei 1849, 1782
          - 6 juni 1849 - 17 okt. 1849, 1783
          - 5 nov. 1849 - 27 mrt 1850, 1784
      - Overige bemoeiennissen., d
        - Adviezen van de advocaat-consulent op in zijn handen gestelde stukken, betreffende de afpaling van eendenkooien, aug. 1818 - juni 1820; 1785
        - Adviezen van de advocaat-consulent op de aan hem gerenvoyeerde ingekomen stukken inzake het vissen met grote keernetten in de zalmvisserij in de Lek beneden Lekkerkerk en de ontduiking van de tegen dit misbruik bij Kon. besluit van 21 juli 1835 voorgeschreven maatregelen, 21 okt. 1829 - 5 juli 1841; 1786
        - Ingekomen rapporten., Stukken zalmvisserij.; 30 nov. 1829 - mei 1835; 1830-1857; 1787
- Uitvoeringsadministratie, II.
  - Minuuttabellen: staten van door de Opperhoutvester verleende jacht- en visacten en door hem geregistreerde heerlijke- en eigen jachten, duiventillen, eendenkooien en zwanendriften, 1814-1852; 1788-2028
    - 1814-1815, 1 sub, 1788
    - 1814-1815, 2 sub, 1789
    - 1814-1815, 3 sub, 1790
    - 1815-1816, 1791
    - 1815-1816, 1792
    - juli 1816 - juni 1811, 1793
    - juli 1816 - juni 1811, 1794
    - juli 1811 - juni 1818, 1795
    - juli 1817 - juni 1818, 1796
    - juli 1817 - juni 1818, 1797
    - juli 1818 - juni 1819 deel 1, 1798
    - juli 1818 - juni 1319 deel 2, 1799
    - juli 1818 - juni 1819, 1800
    - juli 1819 - juni 1820 deel 1, 1801
    - juli 1819 - juni 1820 deel 2, 1802
    - juli 1819 - juni 1820, 1803
    - juli 1819 - juni 1820, 1804
    - juli 1820 - juni 1821 deel 1, 1805
    - juli 1820 - juni 1821 deel 2, 1806
    - juli 1820 - juni 1821 deel 1, 1807
    - juli 1820 - juni 1821 deel 2, 1808
    - juli 1820 - juni 1821, 1809
    - juli 1821 - juni 1822 deel 1, 1810
    - juli 1821 - juni 1822 deel 2, 1811
    - juli 1821 - juni 1822 deel 1, 1812
    - juli 1821 - juni 1822 deel 2, 1813
    - juli 1821 - juni 1822 deel 1, 1814
    - juli 1821 - juni 1822 deel 2, 1815
    - juli 1822 - juni 1823 deel 1, 1816
    - juli 1822 - juni 1823 deel 2, 1817
    - juli 1822 - juni 1823 deel 1, 1818
    - juli 1822 - juni 1823 deel 2, 1819
    - juli 1822 - juni 1823, 1820
    - juli 1822 - juni 1823, 1821
    - juli 1823 - juni 1824, 1822
    - juli 1823 - juni 1824, 1823
    - juli 1823 - juni 1824, 1824
    - juli 1823 - juni 1824, 1825
    - juli 1823 - juni 1824, 1826
    - juli 1824 - juni 1825, 1827
    - juli 1824 - juni 1825 deel 1, 1828
    - juli 1824 - juni 1825 deel 2, 1829
    - juli 1824 - juni 1825, 1830
    - juli 1824 - juni 1825, 1831
    - juli 1824 - juni 1825, 1832
    - juli 1825 - juni 1826, 1833
    - juli 1825 - juni 1826, 1834
    - juli 1825 - juni 1826, 1835
    - juli 1825 - juni 1826, 1836
    - juli 1825 - juni 1826, 1837
    - juli 1826 - juni 1827, 1838
    - juli 1826 - juni 1827 deel 1, 1839
    - juli 1826 - juni 1827 deel 2, 1840
    - juli 1826 - juni 1827 deel 1, 1841
    - juli 1826 - juni 1827 deel 2, 1842
    - juli 1826 - juni 1827, 1843
    - juli 1827 - juni 1828 deel 1, 1844
    - juli 1827 - juni 1828 deel 2, 1845
    - juli 1827 - juni 1828, 1846
    - juli 1827 - juni 1828, 1847
    - juli 1827 - juni 1828 deel 1, 1848
    - juli 1827 - juni 1828 deel 2, 1849
    - juli 1828 - juni 1829 deel 1, 1850
    - juli 1828 - juni 1829 deel 2, 1851
    - juli 1828 - juni 1829 deel 1, 1852
    - juli 1828 - juni 1829 deel 2, 1853
    - juli 1828 - juni 1829 deel 1, 1854
    - juli 1828 - juni 1829 deel 2, 1855
    - juli 1828 - juni 1829, 1856
    - juli 1829 - juni 1830 deel 1, 1857
    - juli 1829 - juni 1830 deel 2, 1858
    - juli 1829 - juni 1830 deel 1, 1859
    - juli 1829 - juni 1830 deel 2, 1860
    - juli 1829 - juni 1830 deel 1, 1861
    - juli 1829 - juni 1830 deel 2, 1862
    - juli 1830 - juni 1831 deel 1, 1863
    - juli 1830 - juni 1831 deel 2, 1864
    - juli 1830 - juni 1831 deel 1, 1865
    - juli 1830 - juni 1831 deel 2, 1866
    - juli 1830 - juni 1831 deel 1, 1867
    - juli 1830 - juni 1831 deel 2, 1868
    - juli 1831 - juni 1832 deel 1, 1869
    - juli 1831 - juni 1832 deel 2, 1870
    - juli 1831 - juni 1832 deel 1, 1871
    - juli 1831 - juni 1832 deel 2, 1872
    - juli 1831 - juni 1832 deel 1, 1873
    - juli 1831 - juni 1832 deel 2, 1874
    - juli 1831 - juni 1832 deel 1, 1875
    - juli 1831 - juni 1832 deel 2, 1876
    - juli 1831 - juni 1832, 1877
    - juli 1832 - juni 1833 deel 1, 1878
    - juli 1832 - juni 1833 deel 2, 1879
    - juli 1832 - juni 1833 deel 1, 1880
    - juli 1832 - juni 1833 deel 2, 1881
    - juli 1833 - juni 1834 deel 1, 1882
    - juli 1833 - juni 1834 deel 2, 1883
    - juli 1833 - juni 1834 deel 1, 1884
    - juli 1833 - juni 1834 deel 2, 1885
    - juli 1833 - juni 1834 deel 1, 1886
    - juli 1833 - juni 1834 deel 2, 1887
    - juli 1833 - juni 1834 deel 1, 1888
    - juli 1833 - juni 1834 deel 2, 1889
    - juli 1834 - juni 1835, 1890
    - juli 1834 - juni 1835, 1891
    - juli 1834 - juni 1835, 1892
    - juli 1834 - juni 1835, 1893
    - juli 1834 - juni 1835, 1894
    - juli 1834 - juni 1835, 1895
    - juli 1834 - juni 1835, 1896
    - juli 1835 - juni 1836, 1897
    - juli 1835 - juni 1836, 1898
    - juli 1835 - juni 1836, 1899
    - juli 1835 - juni 1836 deel 1, 1900
    - juli 1835 - juni 1836 deel 2, 1901
    - juli 1835 - juni 1836, 1902
    - juli 1835 - juni 1836, 1903
    - juli 1835 - juni 1836, 1904
    - juli 1836 - juni 1837, 1905
    - juli 1836 - juni 1837, 1906
    - juli 1836 - juni 1837, 1907
    - juli 1836 - juni 1837, 1908
    - juli 1836 - juni 1837, 1909
    - juli 1836 - juni 1837, 1910
    - juli 1836 - juni 1837, 1911
    - juli 1837 - juni 1838, 1912
    - juli 1837 - juni 1838, 1913
    - juli 1837 - juni 1838, 1914
    - juli 1837 - juni 1838 deel 1, 1915
    - juli 1837 - juni 1838 deel 2, 1916
    - juli 1837 - juni 1838, 1917
    - juli 1837 - juni 1838, 1918
    - juli 1837 - juni 1838, 1919
    - juli 1838 - juni 1839, 1920
    - juli 1838 - juni 1839, 1921
    - juli 1838 - juni 1839, 1922
    - juli 1838 - juni 1839 deel 1, 1923
    - juli 1838 - juni 1839 deel 2, 1924
    - juli 1838 - juni 1839, 1925
    - juli 1838 - juni 1839, 1926
    - juli 1838 - juni 1839, 1927
    - juli 1839 - juni 1840, 1928
    - juli 1839 - juni 1840, 1929
    - juli 1839 - juni 1840, 1930
    - juli 1839 - juni 1840, 1931
    - juli 1839 - juni 1840, 1932
    - juli 1839 - juni 1840, 1933
    - juli 1839 - juni 1840, 1933
    - juli 1839 - juni 1840, 1934
    - juli 1840 - juni 1841, 1935
    - juli 1840 - juni 1841, 1936
    - juli 1840 - juni 1841, 1937
    - juli 1840 - juni 1841, 1938
    - juli 1840 - juni 1841, 1939
    - juli 1840 - juni 1841, 1940
    - juli 1840 - juni 1841, 1941
    - juli 1841 - juni 1842, 1942
    - juli 1841 - juni 1842, 1943
    - juli 1841 - juni 1842, 1944
    - juli 1841 - juni 1842, 1945
    - juli 1841 - juni 1842, 1946
    - juli 1841 - juni 1842, 1947
    - juli 1841 - juni 1842, 1948
    - juli 1842 - juni 1843, 1949
    - juli 1842 - juni 1843, 1950
    - juli 1842 - juni 1843, 1951
    - juli 1842 - juni 1843 deel 1, 1952
    - juli 1842 - juni 1843 deel 2, 1953
    - juli 1842 - juni 1843, 1954
    - juli 1842 - juni 1843, 1955
    - juli 1843 - juni 1844, 1956
    - juli 1843 - juni 1844, 1957
    - juli 1843 - juni 1844, 1958
    - juli 1843 - juni 1844 deel 1, 1959
    - juli 1843 - juni 1844 deel 2, 1960
    - juli 1843 - juni 1844, 1961
    - juli 1843 - juni 1844, 1962
    - juli 1843 - juni 1844, 1963
    - juli 1844 - juni 1845, 1964
    - juli 1844 - juni 1845, 1965
    - juli 1844 - juni 1845, 1966
    - juli 1844 - juni 1845 deel 1, 1967
    - juli 1844 - juni 1845 deel 2, 1968
    - juli 1844 - juni 1845, 1969
    - juli 1844 - juni 1845, 1970
    - juli 1844 - juni 1845, 1971
    - juli 1845 - juni 1846, 1972
    - juli 1845 - juni 1846, 1973
    - juli 1845 - juni 1846, 1974
    - juli 1845 - juni 1846 deel 1, 1975
    - juli 1845 - juni 1846 deel 2, 1976
    - juli 1845 - juni 1846, 1977
    - juli 1845 - juni 1846, 1978
    - juli 1845 - juni 1846, 1979
    - juli 1846 - juni 1847, 1980
    - juli 1846 - juni 1847, 1981
    - juli 1846 - juni 1847, 1982
    - juli 1846 - juni 1847 deel 1, 1983
    - juli 1846 - juni 1847 deel 2, 1984
    - juli 1846 - juni 1847, 1985
    - juli 1846 - juni 1847, 1986
    - juli 1846 - juni 1847, 1987
    - juli 1847 - juni 1848, 1988
    - juli 1847 - juni 1848, 1989
    - juli 1847 - juni 1848, 1990
    - juli 1847 - juni 1848 deel 1, 1991
    - juli 1847 - juni 1848 deel 2, 1992
    - juli 1847 - juni 1848, 1993
    - juli 1847 - juni 1848, 1994
    - juli 1847 - juni 1848, 1995
    - juli 1848 - juni 1849, 1996
    - juli 1848 - juni 1849, 1997
    - juli 1848 - juni 1849, 1998
    - juli 1849 - juni 1849 deel 1, 1999
    - juli 1848 - juni 1849 deel 2, 2000
    - juli 1848 - juni 1849, 2001
    - juli 1848 - juni 1849, 2002
    - juli 1848 - juni 1849, 2003
    - juli 1849 - juni 1850, 2004
    - juli 1849 - juni 1850, 2005
    - juli 1849 - juni 1850, 2006
    - juli 1849 - juni 1850 deel 1, 2007
    - juli 1849 - juni 1850 deel 2, 2008
    - juli 1849 - juni 1850, 2009
    - juli 1849 - juni 1850, 2010
    - juli 1849 - juni 1850, 2011
    - juli 1849 - juni 1850, 2012
    - juli 1850 - juni 1851, 2013
    - juli 1850 - juni 1851, 2014
    - juli 1850 - juni 1851, 2015
    - juli 1850 - juni 1851, 2016
    - juli 1850 - juni 1851, 2017
    - juli 1850 - juni 1851, 2018
    - juli 1850 - juni 1851, 2019
    - juli 1850 - juni 1851, 2020
    - juli 1851 - juni 1852, 2021
    - juli 1851 - juni 1852, 2022
    - juli 1851 - juni 1852, 2023
    - juli 1851 - juni 1852, 2024
    - juli 1851 - juni 1852, 2025
    - juli 1851 - juni 1852, 2026
    - juli 1851 - juni 1852, 2027
    - juli 1851 - juni 1852, 2028
  - Alphabetische namenklappers op de afgegeven vergunningen voor Noord-Nederland, 1814-1826; 2029-2042
    - 1814, 2029
    - 1815, A - K, 2030
    - 1815, L - Z, 2031
    - 1816, A - G, 2032
    - 1817-1819, A - H, 2033
    - 1817-1819, B - R, 2034
    - 1817-1819, S - Z, 2035
    - 1820, 2036
    - 1821, 2037
    - 1822, 2038
    - 1823, 2039
    - 1824, 2040
    - 1825, 2041
    - 1826, 2042
  - Alphabetische namenklappers op de afgegeven vergunningen per district, 1829-1852; 2043-2065
    - 1829-1830, 2043
    - 1830-1831, 2044
    - 1831-1832, 2045
    - 1832-1833, 2046
    - 1833-1834, 2047
    - 1834-1835, 2048
    - 1835-1836, 2049
    - 1836-1837, 2050
    - 1837-1838, 2051
    - 1838-1839, 2052
    - 1839-1840, 2053
    - 1840-1841, 2054
    - 1841-1842, 2055
    - 1842-1843, 2056
    - 1843-1844, 2057
    - 1844-1845, 2058
    - 1845-1846, 2059
    - 1846-1847, 2060
    - 1847-1848, 2061
    - 1848-1849, 2062
    - 1849-1850, 2063
    - 1850-1851, 2064
    - 1851-1852, 2065
  - Memoriaal van de behandeling van verzoeken om vergunning tot oprichting van duiventillen en tot het aanleggen van eendenkooien, 21 aug. 1815 - 12 juli 1819; 2066
  - Register van eendenkooien en duiventillen, 1814-1839; 2067
  - Algemene registers van eendenkooien, 1814-1851; 2068
  - Registers van duiventillen, 1834-1851; 2069
  - Register van zwanendriften, 1814-1851; 2070
  - Alphabetische register van zwanendriften, provincie Groningen en Noord-Holland., 1814-1851; 2071
- Advocaat-consulent, III.
  - Ingekomen stukken; betreffende contentieuse zaken, door den Opperhoutvester om rapport in handen gesteld van de advocaat-consulent, 2072-2101
    - 3 mrt 1818 - 16 juni 1818, 2072
    - 15 juli 1818 - 10 sept. 1818, 2073
    - 24 okt. 1818 - 16 dec. 1818, 2074
    - 1 jan. 1819 - 18 febr. 1819, 2075
    - 1 mrt 1819 - 8 apr. 1819, 2076
    - 8 mei 1819 - 5 juli 1819, 2077
    - 9 aug. 1819 - 16 okt. 1819, 2078
    - 3 nov. 1819 - 9 dec. 1819, 2079
    - 3 jan. 1820 - 13 mrt 1820, 2080
    - 4 apr. 1820 - juni 1820, 2081
    - juli 1820 - sept. 1820, 2082
    - okt. 1820 - dec. 1820, 2083
    - jan. 1821 - mrt 1821, 2084
    - apr. 1821 - juni 1821, 2085
    - juli 1821 - sept. 1821, 2086
    - okt. 1821 - dec. 1821, 2087
    - jan. 1822 - jan. 1822, 2088
    - febr. 1822 - mrt 1822, 2089
    - apr. 1822 - apr. 1822, 2090
    - mei 1822 - juni 1822, 2091
    - juli 1822 - aug. 1822, 2092
    - sept. 1822 - sept. 1822, 2093
    - okt. 1822 - nov. 1822, 2094
    - dec. 1822 - dec. 1822, 2095
    - jan. 1823 - febr. 1823, 2096
    - mrt 1823 - apr. 1823, 2097
    - mei 1823 - juni 1823, 2098
    - juli 1823 - sept. 1823, 2099
    - okt. 1823 - nov. 1823, 2100
    - dec. 1823 - dec. 1823, 2101
  - Maandelijkse rapporten op de door de Opperhoutvester in zijn handen gestelde ingekomen stukken, betreffende contentieuse zaken, 1818-1823; 2102-2104
    - mrt 1818 - jan. 1819, 2102
    - jan. 1820 - dec. 1821, 2103
    - jan. 1822 - dec. 1823, 2104
  - Ontwerpen en missiven betreffende een nieuwe wet op de Jacht en Visserij, concepten en copieën., 5 mrt 1827 - 10 juni 1829; 2105
  - Aantekeningen en andere stukken betreffende bepalingen op de kooitijd en de afstand tussen de kooien in Friesland, 1824 - 1839. Speciale commissiën van de Opperhoutvester aan de advocaat-consulent, 1826 - 1831. Briefwisseling van Mr. Malecotius als lid van de commissie van toezicht op de uitroeiing der konijnen in Holland, 1829-1834; 2106
  - Missiven, staten, couranten en andere stukken betreffende het corps Koninklijke vrijwillige jagers, 22 okt. 1830 - 3 apr. 1831; 2107
- Ministerie van Binnenlandse Zaken, 10e, later 8e Afdeling, 1842-1850, IV.
  - Missiven aan en minuten van de Minister van Binnenlandse zaken, betreffende voorstellen aan de Koning door Zijne Excellentie in overleg met de Opperhoutvester behandeld, mei 1842 - mei 1849; 2108
  - Agenda van het departement van Binnenlandse Zaken, afdeling Opperhoutvesterij en (sedert jan. 1846) afdeling Jacht en Visserij, 4 jan. 1842 - 31 dec. 1849; 2109-2114
    - 4 jan. 1842 - 31 dec. 1843, 2109
    - 2 jan. 1844 - 31 dec. 1845, 2110
    - 5 jan. 1846 - 31 dec. 1846, 2111
    - 5 jan. 1847 - 31 dec. 1847, 2112
    - 4 jan. 1848 - 29 dec. 1848, 2113
    - 6 jan. 1849 - 31 dec. 1849, 2114
  - Lijst van agenda's van de door het departement van Binnenlandse Zaken aan de Opperhoutvester gerenvoyeerde stukken, 5 jan. 1842 - 13 febr. 1850; 2115
  - Agenda's van missiven aan en minuten van de Minister van Binnenlandse Zaken, voor zover de ingekomen missiven zijn gerenvoyeerd aan de Opperhoutvester, 4 jan. 1849 - 2 apr. 1850; 2116-2121
    Afd. Opperhoutvesterij, 4 jan. 1842 - 21 juli 1845
    Afd. Jacht en Visserij, 3 jan. 1849 - 30 mrt 1850
    - 4 jan. 1842 - 13 dec. 1842, 2116
    - 2 jan. 1843 - 30 dec. 1843, 2117
    - 2 jan. 1844 - 30 dec. 1844, 2118
    - 2 jan. 1845 - 21 juli 1845, 2119
    - 3 jan. 1849 - 30 juli 1849, 2120
    - 11 aug. 1849 - 2 apr. 1850, 2121
- Commissie van gemeenschappelijk toezicht op de uitroeiing der konijnen in de zeeweringen van Noord- en Zuid-Holland, V.
  - Ingekomen en minuut-uitgaande missiven en rapporten, 30 nov. 1829 - mei 1835; 2122
- Raad van Administratie van het Fonds tot onderhoud van bejaarde en gebrekkige Opzieners der Jacht en Visserij, VI.
  - Resolutiën, 11 juli 1817 - 31 dec. 1834; 2123